臺灣屏東地方法院刑事判決　　　　　　　100年度易字第854號
公　訴　人　臺灣屏東地方法院檢察署檢察官
被　　　告　陳信志
上列被告因違反毒品危害防制條例案件，經檢察官提起公訴（10
0 年度毒偵字第769 號），因被告於準備程序中就被訴事實為有
罪之陳述，經告知簡式審判程序之旨，並聽取當事人之意見後，
經本院合議庭裁定由受命法官獨任進行簡式審判程序，茲判決如
下：
    主  文
陳信志施用第二級毒品，累犯，處有期徒刑陸月，如易科罰金，
以新臺幣壹仟元折算壹日。
    事  實
一、陳信志前於民國94年間因施用毒品案件，經本院以94年度毒
    聲字第193 號裁定應送勒戒處所觀察、勒戒，經執行後因認
    無繼續施用毒品傾向，於94年5 月5 日執行完畢釋放出所，
    並經臺灣屏東地方法院檢察署檢察官以94年度毒偵字第923
    號為不起訴處分確定，隨於同年間再因施用毒品案件，經本
    院以94年度易字第709 號判決判處有期徒刑1 年確定，於96
    年2 月27日因縮刑期滿執行完畢。其又於97年間因施用毒品
    案件，經本院以97年度簡字第770 號判決判處有期徒刑6 月
    確定，於98年3 月3 日縮刑期滿執行完畢。詎其猶不知悔改
    ，基於施用第二級毒品甲基安非他命之犯意，於99年10月23
    日夜間10時許，在其位在屏東縣萬丹鄉○○村○○路127 巷
    53弄21號住處，以將甲基安非他命置於玻璃球內燒烤後，吸
    食所生煙霧之方式，施用甲基安非他命1 次。嗣於99年10月
    26日因竊盜案件為警查獲，經其同意後採尿送驗，檢驗結果
    呈甲基安非他命陽性反應，知悉上情。
二、案經屏東縣政府警察局潮州分局報告臺灣屏東地方法院檢察
    署檢察官偵查起訴。
    理  由
一、按除被告所犯為死刑、無期徒刑、最輕本刑為3 年以上有期
    徒刑之罪或高等法院管轄第一審案件者外，於法院行準備程
    序進行中，被告先就被訴事實為有罪之陳述時，審判長得告
    知被告簡式審判程序之旨，並聽取當事人、代理人、辯護人
    及輔佐人之意見後，裁定進行簡式審判程序；受命法官行準
    備程序，與法院或審判長有同一之權限，刑事訴訟法第273
    條之1 第1 項、第279 條第2 項前段分別定有明文。查本件
    被告陳信志所犯非為死刑、無期徒刑、最輕本刑為3 年以上
    有期徒刑之罪或高等法院管轄第一審案件，其於本院100 年
    10月4 日準備程序進行中，先就前揭被訴事實為有罪之陳述
    （見本院卷第34頁反面），經受命法官告知簡式審判程序之
    旨，並聽取當事人之意見後，本院合議庭認無不得或不宜改
    依簡式審判程序進行之處，爰依刑事訴訟法第273 條之1 第
    1 項，裁定本件由受命法官獨任進行簡式審判程序。並依刑
    事訴訟法第159 條第2 項、第273 條之2 規定，本件不適用
    同法第159 條第1 項關於傳聞法則之規定，證據調查亦不受
    同法第159 條第1 項、第161 條之2 、第161 條之3 、第16
    3 條之1 及第164 條至第170 條規定之限制，合先敘明。
二、上揭事實，業據被告陳信志於本院準備程序及審理時均坦承
    不諱（見本院卷第34頁反面、第38頁），並有查獲毒品案件
    報告表1 紙在卷足憑（見警卷第8 頁）。另經屏東縣政府警
    察局潮州分局將被告遭查獲後於99年10月26日上午8 時50分
    許所採集之尿液，依法送交該管檢察長對於轄區內須檢驗尿
    液有無毒品反應之案件，已事前概括選任之鑑定機關，即台
    灣檢驗科技股份有限公司鑑定，經該公司以EIA 酵素免疫分
    析法初步檢驗、並以GC／MS氣相層析／質譜儀法確認檢驗，
    結果判定被告尿液確呈甲基安非他命陽性反應等情，有自願
    受採尿同意書、屏東縣政府警察局潮州分局毒品案件受檢人
    尿液採證編號姓名對照表、台灣檢驗科技股份有限公司99年
    11月8 日編號KH／2010／A0000000號濫用藥物檢驗報告各1
    紙在卷可證（分見警卷第6 、9 、10頁），而參諸施用甲基
    安非他命後24小時內，約有施用劑量之70% 由尿中排出，經
    人體可代謝出甲基安非他命原態及其代謝物安非他命等情，
    亦經行政院衛生署管制藥品管理93年7 月22日管檢字第0930
    006615號函述綦詳，此係科學上之專業解釋，足為本院判斷
    之依據，是被告確有於上揭採尿時間前施用甲基安非他命之
    情，堪可認定。經核上揭證據均足補強被告自白，堪認被告
    自白與事實相符，應屬真實。從而，本件事證明確，被告犯
    行洵堪認定。
三、施用第二級毒品為犯罪行為，毒品危害防制條例第10條第2
    項分別定有處罰明文。故施用該毒品者，依前揭規定本應科
    以刑罰，惟基於施用毒品之人，兼有病患屬性，乃於刑事政
    策上對合於一定條件之施用者，依同條例第20條、第23條之
    規定，施以觀察、勒戒及強制戒治之治療，期以保安處分替
    代刑罰，戒斷其身、心癮。惟亦僅限於「初犯」及「5 年後
    再犯」2 種情形，始應先經觀察、勒戒或強制戒治程序，不
    能逕行起訴，亦即設為施用毒品罪起訴條件之限制。但倘被
    告於5 年內已再犯，經依法再為保安處分或追訴處罰者，縱
    其第3 次（或第3 次以上）施用毒品之時間，在初犯之保安
    處分執行完畢釋放5 年以後，即非屬「5 年後再犯」之情形
    ，且因前有「5 年內再犯」情形，顯見其再犯率甚高，原實
    施之保安處分無法收其實效，毋庸仍予寬典處遇，而應依該
    條例第10條逕予刑罰制裁，最高法院著有99年度台非字第24
    6 號判決可資參照。查被告有事實欄一所載之施用毒品前案
    紀錄，有臺灣高等法院被告前案紀錄表1 份在卷可按（見本
    院卷第4 至8 頁），其於94年5 月5 日觀察、勒戒執行完畢
    釋放後，隨於同年間即再因施用毒品罪經判處徒刑，參諸上
    揭最高法院判決要旨，縱其本次施用毒品之時間已在上揭觀
    察、勒戒執行完畢後5 年之後，仍應依法追訴處罰。
四、甲基安非他命為毒品危害防制條例第2 條第2 項第2 款所明
    定之第二級毒品，未經許可，不得持有及施用，是核被告所
    為，係犯同條例第10條第2 項之施用第二級毒品罪。又其持
    有甲基安非他命後進而施用，其持有之低度行為應為其施用
    之高度行為所吸收，不另論罪。復被告有前揭事實欄一所載
    科刑執畢紀錄，觀之上揭前案紀錄表自明，其於98年3 月3
    日受徒刑之執行完畢，5 年以內故意再犯本案有期徒刑以上
    之罪，為累犯，應依刑法第47條第1 項規定，加重其刑。爰
    審酌被告多次施用毒品行為，彰顯其無意戒除毒癮，惟施用
    毒品係自我戕害，亦未嚴重危及他人權益，犯罪所生損害非
    鉅，並念其終能坦承犯罪，態度尚可等一切情狀，量處如主
    文所示之刑，併諭知易科罰金之折算標準，以示儆懲。公訴
    人雖就被告施用第二級毒品罪部分，具體求處有期徒刑7 月
    ，惟本院認以量處如主文所示之刑為適當，公訴人之求刑核
    屬過重，附此敘明。
據上論斷，應依刑事訴訟法第273 條之1 第1 項、第299 條第1
項前段，毒品危害防制條例第10條第2 項，刑法第11條前段、第
47條第1 項、第41條第1 項前段，判決如主文。
本案經檢察官邱呂凱到庭執行職務。
中    華    民    國   100    年    10    月    18    日
                  刑事第五庭    法  官  黃柏霖
以上正本證明與原本無異。
如不服本判決應於收受判決後10日內向本院提出上訴書狀，並應
敘述具體理由；其未敘述上訴理由者，應於上訴期間屆滿後20日
內向本院補提理由書（均須按他造當事人之人數附繕本）「切勿
逕送上級法院」。
中    華    民    國   100    年    10    月    18    日
                                書記官  史安琪
附錄本案論罪科刑法條：毒品危害防制條例第10條第2 項。
毒品危害防制條例第10條
施用第一級毒品者，處 6 月以上 5 年以下有期徒刑。
施用第二級毒品者，處 3 年以下有期徒刑。